【裁判字號】    98,審抗,257
【裁判日期】    980928
【裁判案由】    本票裁定
【裁判全文】
臺灣臺北地方法院民事裁定             98年度審抗字第257號
抗  告  人  正安建設有限公司
兼法定代理  甲○○○
人
抗  告  人  丁○○
            乙○○○
            丙○○
            己○○
相  對  人  遠東國際商業銀行股份有限公司
法定代理人  戊○○
上列當事人間本票裁定事件，抗告人對於中華民國98年8月10日
本院98年度司票字第16879號裁定提起抗告，本院裁定如下：
    主  文
抗告駁回。
抗告程序費用新台幣壹仟元由抗告人連帶負擔。
    理  由
一、按執票人向本票發票人行使追索權時，得聲請法院裁定後強
    制執行，票據法第一百二十三條定有明文。又按本票執票人
    ，依票據法第一百二十三條規定，聲請法院裁定許可對發票
    人強制執行，係屬非訟事件，法院僅依非訟事件程序，就本
    票形式之要件是否具備予以審查，即為已足。若實體上問題
    ，應依訴訟程序另謀解決，尚非屬非訟事件所得審究（最高
    法院57年台抗第76號判例意旨參照）。
二、本件相對人主張其執有抗告人於民國90年3月2日共同簽發之
    本票一紙，內載金額新台幣（下同）180,000,000元，付款
    地未載，利息按年息8.68%計算，遲延利息自逾期之日起，
    逾期在六個月以內者，按上開利率10%，超過六個月部分按
    上開利率20%計算，免除作成拒絕證書，到期日98年7月24日
    （下稱系爭本票）；詎於到期後經提示未獲付款，為此提出
    本票一紙聲請本院裁定准予強制執行等情，業據其提出本票
    為證，本院依首開規定審酌相對人提出之本票後裁定予以准
    許，尚無不合。
三、抗告人抗告意旨雖略以：相對人持抗告人共同簽發之本票聲
    請強制執行，惟利息起算日、利率約定均與事實不符。為此
    提起抗告，求為廢棄原裁定等語。
四、按執票人向本票發票人行使追索權時，得要求被拒絕付款之
    金額及約定利息，暨到期日起之遲延利息，票據法第九十七
    條第一項第一、二款定有明文。卷查，系爭本票上業已記載
    ：「本票利息自發票日起，按年息8.68%計算，按月計息，
    本息逾期時，除按上項約定利率支付利息外，自逾期之日起
    ，其逾期在六個月以內者按照上項約定利率10%加付遲延利
    息，逾期超過六個月部分，照上項約定利率20%加付遲延利
    息。」（見原審卷第5頁），是相對人依票據法第一百二十
    四條準用第九十七條第一項第一、二款規定請求自發票日起
    （相對人係聲請自98年7月24日起算）至清償日止，按年息
    8.68%計算之利息，暨其逾期在六個月以內者，按上開利率
    10%，逾期超過六個月部分，按上開利率20%計算之遲延利息
    ，與系爭本票之約定相符，自無不合。
五、綜上所述，抗告意旨指摘原裁定不當，求予廢棄，為無理由
    ，應予駁回，爰裁定如主文。
六、爰依非訟事件法第五十五條第一項及第二項、第二十一條第
    二項、第二十四條第一項、第四十六條、民事訴訟法第四百
    九十五條之一第一項、第四百四十九條第一項、第八十五條
    第二項，裁定如主文。
中    華    民    國    98    年    9     月    28    日
                  民事第六庭  審判長法  官  朱漢寶
                                    法  官  劉又菁
                                    法  官  賴錦華
以上正本係照原本作成。
如對本裁定不服，得於十日內以違背法令為理由，委任律師為訴
訟代理人，向本院提出再抗告，而後始可再抗告於臺灣高等法院
；對於費用之裁定，不得獨立聲明不服。
中    華    民    國    98    年    9     月    28    日
                                    書記官  張馨文


司法院資訊處製作；財團法人民間司法改革基金會備份。
